nl: Huis en tuin > Accessoires voor huishoudelijke apparaten > Wasmachine-accessoires > Accessoires voor strijkijzers: Antikalkpatronen; Reinigers voor strijkijzers; Zoolplaathoezen voor strijkijzers; Strijkdoeken; Watersproeiflessen
zh-TW: 居家和庭園 > 家用電器配件 > 烘乾機/洗衣機/脫水機配件 > 熨斗配件: 抗鈣化濾芯; 熨斗清潔劑; 熨斗底板護套; 燙衣網布; 噴水瓶
ko: 가정/원예 용품 > 가전 제품 부대용품 > 세탁용 가전 부대용품 > 다리미 부대용품: 석회 방지 카트리지; 다리미 클리너; 다리미 바닥판 커버; 다림질용 메쉬 천; 물 스프레이통
da: Hjem og have > Husholdningsapparater – tilbehør > Vasketøj – tilbehør > Strygejern – tilbehør: Antikalkpatroner; Strygejernsrensere; Betræk til strygejernet; Strygeklude; Vandsprayflasker
th: บ้านและสวน > อุปกรณ์เครื่องใช้ในบ้าน > อุปกรณ์เครื่องซักผ้า > อุปกรณ์เตารีด: ตลับกรองตะกรัน; น้ำยาทำความสะอาดเตารีด; ฝาครอบแผ่นฐานเหล็ก; ตาข่ายรองรีด; กระบอกฉีดน้ำ
sk-SK: Dom a záhrada > Príslušenstvo k domácim spotrebičom > Príslušenstvo k vybaveniu práčovne > Príslušenstvo k žehličke: Odvápňovacie kazety; Prostriedky na čistenie žehličky; Kryty žehliacej plochy žehličky; Ochranné sieťky na žehlenie; Fľaše na rozprašovanie vody
nb: Hjem og hage > Tilbehør til husholdningsapparater > Tilbehør til vaskeapparater > Tilbehør til strykejern: Antikalkpatroner; Strykejernsrens; Strykeplatedeksler til strykejern; Strykeduker; Vannsprayflasker
ro-RO: Casă și grădină > Accesorii pentru electrocasnice > Accesorii pentru electrocasnice pentru rufe > Accesorii pentru fierul de călcat: Cartușe anticalcar; Produse pentru curățat fierul de călcat; Huse pentru tălpi de fier; Plase pentru călcat; Pulverizatoare de apă
el: Σπίτι & κήπος > Αξεσουάρ οικιακών συσκευών > Αξεσουάρ συσκευών πλυντηρίου > Αξεσουάρ σιδερώματος: Ανταλλακτικά φίλτρα κατά των αλάτων; Καθαριστικά σίδερων; Καλύμματα πλάκας σιδήρου; Δίχτυα σιδερώματος; Μπουκάλια ψεκασμού νερού
tr: Ev ve Bahçe > Ev Aleti Aksesuarları > Çamaşırhane Makinesi Aksesuarları > Ütü Aksesuarları: Kireç Önleyici Kartuşlar; Ütü Temizleyiciler; Ütü Tabanlık Kılıfları; Ütü Fileleri; Su Püskürtme Şişeleri
fi: Koti ja puutarha > Kodinkoneiden lisätarvikkeet > Pyykinpesukoneiden lisätarvikkeet > Silitystarvikkeet: Kalkinpoistopatruunat; Silitysraudan puhdistusaineet; Silitysraudan pohjalevysuojukset; Verkkokankaiden silitys; Vesisuihkupullot
en: Home & Garden > Household Appliance Accessories > Laundry Appliance Accessories > Iron Accessories: Anti-Calc Cartridges; Iron Cleaners; Iron Soleplate Covers; Ironing Mesh Cloths; Water Spray Bottles
lt-LT: Namai ir sodas > Buitinės technikos priedai > Skalbimo prietaisų priedai > Lygintuvų priedai: Apsauginės kasetės nuo kalkių; Lygintuvų valikliai; Lygintuvų pado dangteliai; Lyginimo tinkleliai; Vandens purškimo buteliai
hr-HR: Dom i vrt > Pribor za kućanske aparate > Pribor za kućanske aparate za rublje > Pribor za glačala: Patrone protiv kamenca; Sredstva za čišćenje glačala; Navlake za ploču glačala; Mrežice za glačanje; Boce s raspršivačem za vodu
es: Casa y jardín > Accesorios para electrodomésticos > Accesorios para electrodomésticos de lavandería > Accesorios para plancha: Cartuchos antical; Limpiadores de planchas; Cubiertas para suela de plancha; Paños de malla para planchar; Botellas de agua pulverizadas
zh-CN: 家居与园艺 > 家电配件 > 洗衣机配件 > 熨斗配件: 除钙滤芯; 熨斗清洁剂; 铁质底板罩; 熨烫网布; 喷水瓶
hu: Otthon és kert > Háztartásigép-kiegészítők > Mosógép-kiegészítők > Vasalókiegészítők: Vízkőmentesítő patronok; Vasalótisztítók; Vasalótalp-védőhuzatok; Vasalóhálósrongyok; Vízpermetes palackok
sv: Hem och trädgård > Tillbehör till hushållsapparater > Tillbehör till maskiner för tvätt och strykning > Strykjärnstillbehör: Antikalkpatroner; Järnrengörare; Överdrag för strykjärnssulor; Stryknätdukar; Vattensprayflaskor
ru: Дом и сад > Аксессуары для бытовой техники > Аксессуары для техники для стирки, сушки и глажки > Аксессуары для утюгов: Картриджи против образования накипи; Средства для чистки утюгов; Накладки на подошву из железа; Сетки для глажки; Пульверизаторы для воды
vi: Nhà và vườn > Thiết bị điện gia dụng > Phụ kiện thiết bị giặt là > Phụ kiện bàn là: Lõi Chống Cặn; Dung dịch vệ sinh bàn là; Vỏ Bọc Đế Bàn Ủi; Vải lưới ủi; Chai xịt nước
bg-BG: Дом и градина > Аксесоари за домакински уреди > Аксесоари за перални уреди > Аксесоари за ютии: Патрони против накип; Препарати за почистване на ютия; Покрития за плочата на ютията; Мрежести подложки за гладене; Спрей бутилки за вода
pt-BR: Casa e jardim > Acessórios para eletrodomésticos > Acessórios para aparelhos de lavanderia > Acessórios para passar roupa: Cartuchos anticalcário; Limpadores de ferro de passar; Capas para base de ferro de passar; Panos de malha para passar roupa; Garrafas de spray de água
cs: Dům a zahrada > Domácí spotřebiče – příslušenství > Prádelní zařízení – příslušenství > Žehličky – příslušenství: Odvápňovací patrony; Žehličky – čističe; Kryty žehlicí plochy žehličky; Žehlicí sítě; Lahve na vodu s rozprašovačem
pt-PT: Casa e jardim > Acessórios de eletrodomésticos > Acessórios de equipamento para a roupa > Acessórios de ferro de engomar: Cartuchos anticalcário; Produtos de limpeza de ferro de engomar; Capas para base de ferro; Panos em rede para engomar; Garrafas pulverizadoras de água
ja: ホーム・ガーデン > 家電関連用品 > ランドリー家電関連用品 > アイロン関連用品: 水垢防止カートリッジ; アイロンクリーナー; アイロン用ソールプレートカバー; アイロン用メッシュクロス; ウォータースプレーボトル
it: Casa e giardino > Accessori elettrodomestici > Accessori lavatrici e asciugatrici > Accessori ferro da stiro: Cartucce anticalcare; Detergenti per ferro; Copri piastra per ferro da stiro; Panni a rete da stiro; Bottiglie spray per acqua
fr: Maison et jardin > Accessoires pour appareils électroménagers > Accessoires pour appareils de blanchisserie > Accessoires pour fers à repasser: Cartouches anticalcaires; Fers à repasser; Housses pour semelles en fer; Tissus en maille à repasser; Bouteilles de pulvérisation d’eau
sl-SI: Dom in vrt > Dodatki za gospodinjske aparate > Dodatki za pralne stroje > Dodatki za likalnike: Kartuše proti vodnemu kamnu; Sredstva za čiščenje likalnikov; Pokrovi likalne plošče likalnika; Zaščitne mreže za likanje; Razpršilke za vodo
de: Heim & Garten > Haushaltsgeräte-Zubehör > Wasch-Zubehör > Bügeleisenzubehör: Anti-Kalk-Kartuschen; Eisenreiniger; Bügeleisen-Sohlenabdeckungen; Bügelnetze; Wassersprühflaschen
pl: Dom i ogród > Akcesoria do sprzętu AGD > Akcesoria do prania > Akcesoria do żelazek: Wkłady odkamieniające; Środki do czyszczenia żelaza; Pokrowce na stopę żelazka; Ściereczki z tkaniny siatkowej do prasowania; Butelki z rozpylaczem wody